臺灣臺北地方法院刑事判決　　　　　 96年度交簡上字第144號
上　訴　人　臺灣臺北地方法院檢察署檢察官
被　　　告　甲○○
上列上訴人因被告公共危險案件，不服本院民國96年6月29日96
年度店交簡字第335號第一審刑事簡易判決（聲請簡易判決處刑
書案號：96年度偵字第6112號），提起上訴，本院管轄第二審之
合議庭判決如下：
    主  文
原判決撤銷。
甲○○服用酒類，不能安全駕駛動力交通工具而駕駛，處拘役參
拾日，如易科罰金，以新臺幣壹仟元折算壹日，減為拘役拾伍日
，如易科罰金，以新臺幣壹仟元折算壹日。
    事  實
一、甲○○於民國96年3月3日晚間11時起至翌日凌晨1時止，在
    臺北縣新店市○○路某友人住處飲用啤酒4罐後，已達不能
    安全駕駛動力交通工具之程度，竟仍騎乘車牌號碼HRH-153
    號重型機車上路返家，嗣於同年月4日凌晨2時47分許，行經
    臺北縣新店市○○路1段200號前，為警攔檢，測得其呼氣酒
    精濃度達每公升0.67毫克，始查知上情。
二、案經臺北縣政府警察局新店分局報告臺灣臺北地方法院檢察
    署檢察官聲請簡易判決處刑。
    理  由
一、本件被告於審判期日經合法通知未到庭，未曾爭執檢察官聲
    請簡易判決處刑書內所列證據之證據能力，經本院審酌結果
    ，該等證據尚無不得為證據之情形，應認均有證據能力，合
    先敘明。
二、前揭犯罪事實，業據被告甲○○於警詢及偵查中坦承不諱，
    並有刑法第185條之3案件測試觀察紀錄表、臺北縣政府警察
    局新店分局汽車駕駛人酒後生理協調平衡檢測紀錄卡、臺北
    縣政府警察局舉發違反道路交通管理事件通知單在卷可稽；
    又被告甲○○於96年3月4日凌晨2時47分許經警測試飲酒後
    其吐氣所含酒精成份達每公升0.67毫克，亦有酒精濃度測試
    表1紙附卷可稽。按當人飲酒後，若以呼氣酒精濃度測試器
    測得之濃度達到每公升0.5毫克時，其反應較慢，感覺減低
    ，將影響駕駛；達到每公升0.75毫克時，思考、個性及行為
    均會改變；達到每公升1.0毫克時，步態不穩，噁心嘔吐，
    精神混惑不清晰；達到每公升1.5毫克時，說話不清楚，感
    覺喪失，視力模糊；達到每公升2.0毫克時，體溫與血糖均
    降低，肌肉控制差，甚且導致癲癇發作；達到每公升3.5毫
    克時，則已至神智不清，反射減低及呼吸抑制等情事，業經
    行政院國軍退除役官兵輔導委員會臺北榮民總醫院88年8月5
    日（88）北總內字第26868號函闡釋綦詳；而被告甲○○經
    警測得其呼氣中酒精濃度達每公升0.67毫克，參以上開觀察
    紀錄表及酒後生理協調平衡檢測紀錄卡內所載，被告甲○○
    為警攔檢時，對員警指揮及交通號誌無反應或遲緩，駕駛判
    斷力顯然欠佳，經警命其閉雙眼，30秒內自1001起朗誦阿拉
    伯數字，有數錯數目或無法於30秒內朗誦完畢等情事，足見
    被告甲○○於查獲時顯因服用酒類，而達不能安全駕駛動力
    交通工具之程度，是被告甲○○之上開自白與事實相符。本
    件事證明確，被告甲○○之犯行洵堪認定，應予依法論科。
三、核被告甲○○所為，係犯刑法第185條之3服用酒類不能安全
    駕駛而駕駛罪。原審認被告甲○○罪證明確，因而援引刑事
    訴訟法第449條第1項前段、第3項、第454條第2項，刑法第
    185條之3、第41條第1項前段，刑法施行法第1條之1之規定
    ，量處被告甲○○拘役30日，並諭知易科罰金之折算標準，
    固非無見。惟查：(一)依95年7月1日修正公布施行之刑法第41
    條第1項前段規定：「犯最重本刑為5年以下有期徒刑以下之
    刑之罪，而受6個月以下有期徒刑或拘役之宣告者，得以新
    臺幣1,000元、2,000元或3,000元折算1日，易科罰金。」，
    且被告甲○○係於96年3月4日為本件公共危險犯行，依照前
    揭之規定，自應適用刑法第41條第1項前段之規定，而原判
    決未適用現行刑法規定諭知易科罰金標準而仍以銀元300元
    即新臺幣900元諭知易科罰金之折算標準，自有未洽。(二)又
    被告為本件犯罪時間係在96年4月24日以前，所犯之罪，合
    於減刑條件，應依中華民國96年罪犯減刑條例第2條第1項第
    3款予以減輕其宣告刑2分之1，原判決亦不及一併審究。上
    訴意旨以原判決未及適用上開減刑條例，請求撤銷原判決等
    語，而提起上訴，為有理由，自應由本院予以撤銷改判。爰
    審酌被告在呼氣酒精濃度值高達每公升0.67毫克之情況下，
    仍騎車上路，罔顧公眾往來安全，惟念及被告本次酒後駕車
    並未發生事故，未具體造成他人之生命、身體及財產上之損
    害，且犯後坦承犯行，態度良好等一切情狀，量處如主文第
    2項所示之刑，並諭知易科罰金之折算標準，以資警惕。查
    本件被告犯罪時間在96年4月24日以前，且非中華民國96年
    罪犯減刑條例第3條第1項所定不予減刑之罪，則依該條例第
    2 條第1項第3款、第7條之減刑規定，應減其宣告刑2分之1
    ，並諭知易科罰金之折算標準。
四、被告經合法通知未到庭，有送達證書2紙在卷可憑，爰依刑
    事訴訟法第371條規定，不待其陳述逕行判決。
據上論斷，應依刑事訴訟法第455條之1第1項、第3項、第369條
第1項前段、第364條、第371條、第299條第1項前段，刑法第185
條之3、第41條第1項前段，刑法施行法第1條之1，中華民國96年
罪犯減刑條例第2條第1項第3款、第7條、第9條，判決如主文。
本案經檢察官楊冀華到庭執行職務
中　　華　　民　　國　　96　　年　　11　　月　　19　　日
　　　　　　　　　刑事第七庭  審判長法  官  梁耀鑌
                                    法  官  孫正華
                                    法　官　徐淑芬
以上正本證明與原本無異。
本判決不得上訴。
                                    書記官  廖純瑜
中　　華　　民　　國　　96　　年　　11　　月　　19　　日
附錄本案論罪科刑法條全文：
中華民國刑法第185條之3
服用毒品、麻醉藥品、酒類或其他相類之物，不能安全駕駛動力
交通工具而駕駛者，處1年以下有期徒刑、拘役或3萬元以下罰金
。
